臺灣臺中地方法院臺中簡易庭小額民事判決
110年度中小字第3625號
原      告  泰安產物保險股份有限公司嘉義分公司

法定代理人  石榮霖  
訴訟代理人  林奕勝  
被      告  李侑承  
上列當事人間請求損害賠償事件，本院於民國110年11月30日言
詞辯論終結，判決如下：
    主      文
被告應給付原告新臺幣11,930元，及自民國110年5月29日起至清
償日止，按週年利率百分之5計算之利息。
原告其餘之訴駁回。
訴訟費用新臺幣1,000元由被告負擔新臺幣300元，餘由原告負擔
。
本判決原告勝訴部分得假執行。
    事實及理由
壹、程序事項
    被告經合法通知，無正當理由未於言詞辯論期日到場，核無
    民事訴訟法第386條所列各款情形，爰依原告之聲請，由其
    一造辯論而為判決。　 
貳、實體事項
一、原告主張：被告於民國109年10月2日3時26分許，駕駛車牌
    號碼0000-00號自小客車（下稱肇事車輛），沿臺中市太平
    區大興路內側車道由北往南方向行駛，行經大興路電桿大興
    幹1號前，因疏未保持行車安全距離，自後撞擊伊所承保之
    訴外人周宏翔所有及由其駕駛之車牌號碼000-0000號自小客
    車（下稱系爭車輛），致系爭車輛受損，因而支出修復費用
    新臺幣（下同）35,600元（含工資費用4,300元、烤漆費用5
    ,000元、零件費用26,300元）。伊已依保險契約悉數賠付予
    周宏翔，爰依保險法第53條第1項及侵權行為之法律關係提
    起本件訴訟等語，並聲明：被告應給付原告35,600元，及自
    起訴狀繕本送達翌日起至清償日止，按週年利率百分之5計
    算之利息。
二、被告未於言詞辯論期日到場，亦未提出書狀作任何聲明或陳
    述。
三、得心證之理由
  ㈠原告主張之上開事實，業據提出與其所述相符之理賠計算書
    、臺中市政府警察局道路交通事故當事人登記聯單、初步分
    析研判表、道路交通事故現場圖、統一發票、勇伯汽車修護
    廠估價單、系爭車輛照片、行車執照、駕駛執照為證（本院
    卷第19-43頁），並有臺中市政府警察局道路交通事故調查
    報告表㈠、㈡、補充資料表、現場照片在卷足參（本院卷第51
    -53頁、第61頁、第65-73頁）；被告就原告主張之上開事實
    ，已於相當時期受合法通知，而於言詞辯論期日不到場，亦
    未提出任何準備書狀爭執，依民事訴訟法第280條第3項準用
    同條第1項之規定，視同自認，堪信原告上開主張為真。
  ㈡按因故意或過失，不法侵害他人之權利者，負損害賠償責任
    ；汽車、機車或其他非依軌道行駛之動力車輛，在使用中加
    損害於他人者，駕駛人應賠償因此所受之損害；汽車在同一
    車道行駛時，除擬超越前車外，後車與前車之間應保持隨時
    可以煞停之距離，民法第184條第1項前段、第191條之2前段
    、道路交通安全規則第94條第1項分別定有明文。本件被告
    駕車行經上開路段時，理應注意與前車保持隨時可煞停之安
    全距離，且依當時情形並無不能注意之情事，竟疏未注意保
    持安全行車距離，自後追撞系爭車輛，致原告所承保之系爭
    車輛受損，顯見被告確有未保持安全距離之過失甚明，且該
    過失行為與系爭車輛之損害間具有相當因果關係，依上開規
    定，被告自應負過失侵權行為損害賠償之責。
  ㈢次按不法毀損他人之物者，被害人得請求賠償其物因毀損所
    減少之價額，民法第196條定有明文。所謂因毀損減少之價
    額，得以修復費用為估定之標準，但以必要者為限，例如修
    理材料以新品換舊品應予折舊（最高法院77年度第9次民事
    庭會議決議意旨參照）。原告主張系爭車輛因本件事故受損
    ，支出修復費用35,600元（含工資費用4,300元、烤漆費用5
    ,000元、零件費用26,300元）云云，固據提出前開統一發票
    、勇伯汽車修護廠估價單為證（見本院卷第27-31頁）。惟
    原告請求系爭車輛之零件費用，既係以新零件更換被損害之
    舊零件，揆諸前揭說明，自應扣除零件折舊部分，始屬必要
    修復費用。而依行政院所頒「固定資產耐用年數表」及「固
    定資產折舊率表」之規定，非運輸業客車耐用年數為5年，
    依定率遞減法每年折舊1,000之369，其最後1年之折舊額，
    加歷年折舊累計額，其總和不得超過該資產成本原額10分之
    9，故已逾耐用年數之自小客車仍有相當於新品資產成本百
    分之10之殘值。查系爭車輛係於101年10月出廠，有行車執
    照在卷可憑（本院卷第43頁），堪認系爭車輛自出廠至本件
    事故即109年10月2日發生時，實際使用期間已逾5年折舊年
    數，則扣除折舊後之零件費用應為2,630元（計算式：26,30
    0×1/10＝2,630），復加計不生折舊問題之工資費用4,300元
    及烤漆費用5,000元，共計系爭車輛之修復費用為11,930元
    （計算式：2,630＋4,300＋5,000＝11,930）。
  ㈣又按被保險人因保險人應負保險責任之損失發生，而對於第
    三人有損失賠償請求權者，保險人得於給付賠償金額後，代
    位行使被保險人對於第三人之請求權，保險法第53條第1項
    前段定有明文。而損害賠償祇應填補被害人實際損害，保險
    人代位被害人請求損害賠償時，依上開規定，如其損害額超
    過或等於保險人已給付之賠償金額，固得就其賠償之範圍，
    代位請求賠償，如其損害額小於保險人已給付之賠償金額，
    則保險人所得代位請求者，應祇以該損害額為限。本件原告
    因承保系爭車輛遭被告過失不法毀損，固依保險契約賠付予
    被保險人周宏翔35,600元，有前開理賠申請書附卷可參（本
    院卷第19頁），然因系爭車輛實際得請求被告賠償之修復金
    額為11,930元，業如前述。從而，原告依保險法第53條第1
    項規定，代位請求被告賠償之範圍，亦僅得以該等損害額為
    限。是原告請求被告給付11,930元，自屬有據，逾此範圍之
    請求，應屬無據。
　㈤末按給付無確定期限者，債務人於債權人得請求給付時，經
    其催告而未為給付，自受催告時起，負遲延責任。其經債權
    人起訴而送達訴狀，或依督促程序送達支付命令，或為其他
    相類之行為者，與催告有同一之效力；又遲延之債務，以支
    付金錢為標的者，債權人得請求依法定利率計算之遲延利息
    。但約定利率較高者，仍從其約定利率；應付利息之債務，
    其利率未經約定，亦無法律可據者，週年利率為百分之5，
    民法第229條第2項、第233條第1項及第203條分別定有明文
    。本件原告對被告之侵權行為損害賠償債權，核屬無確定期
    限之給付，自應經原告之催告而未為給付，被告始負遲延責
    任。準此，原告請求被告給付自起訴狀繕本送達翌日即110
    年5月29日起（送達證書見本院卷第79頁）至清償日止，按
    週年利率百分之5計算之利息，洵屬有據，應予准許。
四、綜上所述，原告依保險法第53條第1項及侵權行為之法律關
    係，請求被告給付11,930元，及自110年5月29日起至清償日
    止，按週年利率百分之5計算之利息，為有理由，應予准許
    ，逾此範圍之請求，為無理由，應予駁回。
五、本判決原告勝訴部分，係適用小額訴訟程序所為被告敗訴之
    判決，依民事訴訟法第436條之20規定，應依職權宣告假執
    行；併依同法第436條之19規定，確定其訴訟費用額為1,000
    元。
六、本件事證已臻明確，兩造其餘攻擊防禦方法及所提之證據，
    經本院審酌後，認與判決結果不生影響，爰不逐一論駁，併
    予敘明。
七、訴訟費用負擔之依據：民事訴訟法第79條。
中　　華　　民　　國　　110 　年　　12　　月　　14　　日
                  臺灣臺中地方法院臺中簡易庭
                                  法　官　傅可晴
以上為正本係照原本作成。
如不服本判決，應於送達後廿日內，以判決違背法令為理由，向
本院提出上訴狀並表明上訴理由 (上訴理由應表明一、原判決所
違背之法令及其具體內容；二、依訴訟資料可認為原判決有違背
法令之具體事實) ，如於本判決宣示後送達前提起上訴者，應於
判決送達後廿日內補提上訴理由書（須附繕本）。
中　　華　　民　　國　　110 　年　　12　　月　　15　　日
                                  書記官  錢  燕